【裁判字號】    99,易,265
【裁判日期】    991207
【裁判案由】    竊盜等
【裁判全文】
臺灣新竹地方法院刑事判決               99年度易字第265號
公  訴  人  臺灣新竹地方法院檢察署檢察官
被      告  劉玉章
            劉智強
上列被告因竊盜等案件，經檢察官提起公訴（99年度偵字第1768
、3332、6189號），本院判決如下：
    主    文
劉玉章犯毀壞安全設備竊盜罪，累犯，處有期徒刑捌月；又犯侵
占離本人持有物罪，處罰金新臺幣壹萬元，如易服勞役，以新臺
幣壹仟元折算壹日；又犯非法由自動付款設備取財罪，累犯，處
有期徒刑伍月；有期徒刑部分應執行有期徒刑壹年。
劉智強犯攜帶兇器竊盜罪，累犯，處有期徒刑捌月。
劉玉章、劉智強其餘被訴部分無罪。
    事    實
一、
(一)、劉玉章前曾於民國96年間因違反毒品危害防制條例案件，經
    本院以96年度竹簡字第1322號判決判處有期徒刑5 月，減為
    有期徒刑2月又15日確定，於97年3月5 日因徒刑易科罰金執
    行完畢；另劉智強於93年間，因竊盜案件，經本院以94年度
    易字第381 號判決判處有期徒刑1年1月確定；再於94年間，
    因寄藏贓物案件，經本院以94年度竹東簡字第94號判決判處
    有期徒刑4 月確定；又於94年間，因違反槍砲彈藥刀械管制
    條例案件，經本院以94年度訴字第934 號判決判處有期徒刑
    3年2月確定；上開竊盜及寄藏贓物案件，嗣因適用中華民國
    九十六年罪犯減刑條例各減其刑期2分之1，經本院以96年度
    聲減字第1035號裁定分別減為6月又15日、2月，與不予減刑
    之槍砲案件（即有期徒刑3年2月）合併定應執行刑為有期徒
    刑3年9月確定，於94年9月27日入監執行，嗣於97年3月21日
    縮刑假釋出監，所餘刑期交付保護管束，甫於98年6 月14日
    縮刑期滿，保護管束期滿未經撤銷以已執行完畢論。
(二)、詎劉玉章、劉智強均不知戒慎其行，分別為下列行為：
１、劉玉章於98年8月24日下午2時許，在新竹縣竹東鎮○○路35
    3 巷95號，基於意圖為自己不法所有之犯意，持不詳物品插
    入門縫毀壞大門門鎖後入屋，竊得田淑貞所管領之勞力士手
    錶乙只、黃金項鍊3條、珍珠耳環2對、行動電話2 支、黃金
    戒指5枚等物得手。
２、劉玉章於99年3 月25日晚上11時、12時許，由友人陳榮發位
    在新竹縣竹東鎮○○路旁公園附近之住處離去後，行經中正
    路旁公園，在公園椅子下方發現提包乙個，乃曾耀蜂所有遭
    人所竊取後丟棄在該處，劉玉章拾起後打開該提包，內有曾
    耀蜂所有之行車執照、第一銀行提款卡、存摺及第一銀行竹
    東分行之文件等物，其明知該提包及其內物品均為離本人所
    持有之物，竟基於意圖為自己不法所有之犯意，將之侵占入
    己，並將第一銀行提款卡、存摺及第一銀行竹東分行文件留
    下後，其餘物品則丟入公園排水溝內。劉玉章後至凱旋電子
    遊藝場把玩遊戲機臺，劉智強亦在該遊藝場內，劉智強因無
    錢可供其機車加油，遂向劉玉章借錢，於99年3 月26日上午
    5時、6時許，劉玉章旋與劉智強各自騎乘機車前往新竹縣竹
    東鎮○○路第一銀行提款機前，劉智強則進入該提款機對面
    之便利商店，劉玉章則至提款機前，依照第一銀行竹東分行
    文件上記載之密碼輸入提款機，且先更改原始密碼後，再輸
    入新密碼，以上開不正之方法，使該自動提款機設備辨識系
    統對真正持卡人之識別陷於錯誤，誤以為劉玉章係有權提領
    款項之人，而依劉玉章之指示而交付新臺幣（下同）500 元
    （均為100元鈔票5張）與劉玉章，劉玉章取得款項後至提款
    機對面便利商店門口與劉智強會合，劉玉章並將其中100 元
    借給劉智強作為加油之用。
３、劉智強於99年7 月22日上午11時30分許，基於意圖為自己不
    法所有之犯意，持其所有客觀上足以對人之生命、身體構成
    威脅，可供兇器使用之剪刀乙把，插進唐岳弘所管理使用之
    車號5592-PW 號小客車汽車鑰匙孔後轉動開啟門鎖竊取得手
    ，作為代步之用。
二、案經曾耀蜂訴由新竹縣政府警察局竹東分局、新竹縣政府警
    察局竹北分局暨唐岳弘訴由新竹市警察局第二分局報告臺灣
    新竹地方法院檢察署檢察官偵查起訴。
    理    由
甲、有罪部分：
壹、程序部分：
    按被告以外之人於審判外之言詞或書面陳述，除法律有規定
    者外，不得作為證據。又被告以外之人於審判外之陳述，經
    當事人於審判程序同意作為證據，法院審酌該言詞陳述或書
    面陳述作成時之情況，認為適當者，亦得為證據。當事人、
    代理人或辯護人於法院調查證據時，知有第159條第1項不得
    為證據之情形，而未於言詞辯論終結前聲明異議者，視為有
    前項之同意，刑事訴訟法第159條第1項及第159條之5分別定
    有明文。經查，本件被告劉玉章、劉智強就被害人田淑貞、
    告訴人曾耀蜂、唐岳弘於警詢時之陳述，在本院準備程序時
    ，就證據能力一節均表示無意見，且未於本案言詞辯論終結
    前聲明異議，而本院審酌上開證人等於警詢時之陳述係於案
    發後就自己親身經歷之事實所為者，依其陳述作成時之情況
    並無不適當，且非非法取得之證據，又無證明力明顯過低之
    情形，依前開規定，自得為證據；次按，本案認定事實所引
    用之文書證據，並無證據證明係公務員違背法定程序所取得
    ，亦無刑事訴訟法第159條之4之顯有不可信之情況與不得作
    為證據之情形，本院斟酌本案卷內之證據並非非法取得，亦
    無證明力明顯過低之情形，且經本院於審判期日依法進行證
    據之調查、辯論，被告於訴訟上之程序權，已受保障，故前
    揭各該證據，亦均得採為證據，合先敘明。
貳、實體部分：
一、認定犯罪事實所憑證據及認定之理由：
    上開犯罪事實，業經被告2 人於本院審理時均坦承不諱，核
    與被害人田淑貞於警詢之指述（99年度偵字第1768號卷第 4
    至5 頁）、對於告訴人曾耀蜂於警詢之指述、本院審理時之
    證述（99年度偵字3332號卷第16至18頁、第19至21頁、本院
    易字卷第51至56頁）、告訴人唐岳弘於警詢之指述（99年度
    偵字第6189號卷第11至13頁）大致相符，且有新竹縣政府警
    察局竹東分局竊案現場勘察通報單乙紙（99年度偵字第1768
    號卷第9 頁）、新竹縣政府警察局竹東分局鑑識課勘察採證
    同意書乙紙（99年度偵字第1768號卷第10頁）、證物清單乙
    紙（99年度偵字1768號卷第11頁）、於內政部警政署刑事警
    察局98年9月4日刑紋字第0980121877號鑑驗書乙份（99年度
    偵字第1768號卷第12至13頁）、遭竊現場及門鎖遭破壞照片
    共20張（被害人田淑貞，99年度偵字第1768號卷第14至18頁
    ）、監視器攝錄影像翻拍照片11張（告訴人曾耀蜂，99年度
    偵3332號卷第24至28頁、第30頁）、新竹縣政府警察局竹東
    分局99年5 月10日竹縣東警字第0996001617號函暨所附查獲
    警員製作之偵查報告、告訴人所屬第一銀行帳戶交易明細、
    車號LO-8919號自用小客車照片2張（99年度偵字第3332號卷
    第73至79頁）、車號查詢汽車車籍乙紙（99年度偵字第3332
    號卷第95頁）、新竹市警察局第二分局關東橋派出所警員蘇
    建忠於99年8月5日出具之偵查報告乙紙（99年度偵字第6189
    號卷第5 頁）、新竹市警察局第二分局搜索扣押筆錄乙份（
    99年度偵字第6189號卷第14至16頁）、新竹市警察局第二分
    局扣押物品目錄表乙紙（99年度偵字第6189號卷第17頁）、
    贓物認領保管單乙紙（99年度偵字第6189號卷第18頁）、新
    竹市警察局車輛尋獲電腦輸入單乙紙（99年度偵字第6189號
    卷第19頁）、查獲現場及監視器攝錄影像翻拍照片共18張（
    99年度偵字第6189號卷第23至25頁、第27至32頁）、99年 9
    月20日本院與告訴人曾耀蜂聯繫之電話紀錄乙紙（本院審易
    字卷第25頁）、99年9 月28日本院與下公館派出所聯繫之電
    話紀錄乙紙（本院審易字卷第45頁）、99年11月11日本院與
    竹東分局雲翔偵查佐聯繫之電話紀錄乙紙（本院易字卷第41
    頁）等資料在卷可參，足認被告2 人上開自白與事實相符，
    洵堪採為論罪科刑之依據。是本件事證明確，被告劉玉章涉
    犯上開事實一(二)１毀壞安全設備竊盜、２侵占離本人持有之
    物、非法由自動付款設備取財罪，被告劉智強涉犯上開事實
    一(二)３攜帶兇器竊盜罪之犯行均堪認定。
二、論罪：
(一)、刑法第321條第1項第2 款所謂安全設備，指依社會通常觀念
    足認有防盜之設備而言，最高法院25年上字第4168號判例意
    旨可供參考。至附加於鐵門上之「掛鎖」，抑係鑲在鐵門上
    之鎖，如係前者，其鎖固屬安全設備；若係後者，該鎖即構
    成門之一部，加以毀壞，則應認係毀壞門扇，最高法院74年
    度臺上字第243 號判決、85年度臺上字第5433號判決意旨可
    參。查本件被告劉玉章係以不詳物品插入門縫毀壞大門及房
    間門鎖後入屋，而被害人田淑貞房屋大門及房間門鎖，均係
    附加在鐵門上之「掛鎖」，有照片乙張在卷可參（99年度偵
    字第1768號卷第14頁右上方照片），被告劉玉章所為係毀壞
    安全設備竊盜罪。
(二)、按刑法第337 條所謂「離本人所持有之物」，係指物之離其
    持有，非出於本人之意思者而言（最高法院50年臺上字第20
    31號判例要旨參照），又刑法第337 條所謂遺失物係指本人
    無拋棄意思，而偶然喪失其持有之物；所稱其他離本人所持
    有之物係指遺失物與漂流物以外，非本人拋棄意思而脫離本
    人持有之物（法務部法檢字第0940802551號研究意見、司法
    院廳刑一字第309 號研討結果參照）。故除遺失物、漂流
    物外，凡非基於持有人之意思，一時脫離其本人所持有之物
    均屬「離本人所持有之物」。查本件被告劉玉章所拾獲之前
    揭提包，係告訴人曾耀蜂遭不詳之人士竊取後棄置於上址，
    故該提包並非告訴人曾耀蜂所遺失，應屬脫離本人所持有之
    物。
(三)、按刑法第321條第1項第3 款之攜帶兇器竊盜罪，係以行為人
    攜帶兇器竊盜為其加重條件，此所謂兇器，其種類並無限制
    ，凡客觀上足對人之生命、身體、安全構成威脅，具有危險
    性之兇器均屬之，且祇須行竊時攜帶此種具有危險性之兇器
    為已足，並不以攜帶之初有行兇之意圖為必要（最高法院79
    年度臺上字第5253號判例參照）。經查，被告劉智強於上開
    事實一(二)３，係以其所有之金屬製剪刀乙支，插進告訴人唐
    岳弘所管理使用之車號5592-PW 號小客車汽車鑰匙孔轉動開
    啟門鎖，為被告劉智強自承在卷（本院易字卷第71頁），查
    剪刀之刀刃處係金屬材質，質地堅硬，因之，若持以行兇，
    依一般社會觀念，足以使人之身體、生命產生危險，自堪認
    為兇器。
(四)、公訴意旨雖認被告劉玉章於99年3月25日晚上6時20分許至翌
    日凌晨5 時許間之某時，在新竹縣竹東鎮○○○路旁，以不
    詳方式敲毀告訴人曾耀蜂管理使用之車號LO-8918 號自用小
    客車右前車窗玻璃，並竊取車內第一銀行竹東分行存摺、提
    款卡等物，係觸犯刑法320條第1項之普通竊盜罪，惟被告劉
    玉章堅詞否認上開提包為其所竊取，而辯稱係於99年3 月25
    日晚間11時、12時許，在新竹縣竹東鎮○○路路旁公園內椅
    子下方拾獲，輔以本件告訴人曾耀蜂於警詢中陳述：沒有懷
    疑的對象（見99年度偵字第3332號偵查卷第17頁），另卷證
    內各項證據亦無從證明被告劉玉章有竊取車號LO-8918 號自
    用小客車內財物之犯行，是無證據可認該提包確為被告劉玉
    章竊取所得，然「侵占離本人持有之物罪」之行為人，對該
    物並未先具有委任管理等持有之關係，此與其他類型之侵占
    罪不同，而與「竊盜罪」相同，且所謂「侵占」與「竊盜」
    ，俱以不法手段占有領得財物，其客觀構成要件之主要事實
    雷同，二罪復同以為自己或第三人不法之所有為主觀要件，
    同以他人之財物為客體，同為侵害財產法益之犯罪，罪質尚
    無差異，應認為具有同一性（最高法院著有86年度臺非字第
    187 號判決可資參照），公訴意旨認上開被告劉玉章竊取車
    號LO-8918 號自用小客車內財物之犯行與侵占離本人持有之
    物犯行社會基本事實同一，爰予變更起訴法條。
(五)、核被告劉玉章就上開事實一(二)１所為，係犯刑法第321 條第
    1項第2款毀壞安全設備竊盜罪；就上開事實一(二)２所為係犯
    刑法第337條侵占離本人持有之物、同法第339條之2第1項非
    法由自動付款設備取財罪，被告劉玉章所犯上開三罪間犯意
    各別，行為互殊，應分論併罰；被告劉智強就上開事實一(二)
    ３所為係犯刑法第321條第1項第3款攜帶兇器竊盜罪。
(六)、被告劉玉章、劉智強前有事實一(一)之前科紀錄，被告劉玉章
    於97年3月5日因徒刑易科罰金執行完畢，被告劉智強於97年
    3月21日縮刑假釋出監，所餘刑期交付保護管束，甫於98年6
    月14日縮刑期滿，保護管束期滿未經撤銷以已執行完畢論等
    情，分別有臺灣高等法院被告前案紀錄表乙份在卷可證。是
    被告劉玉章、劉智強於徒刑之執行完畢後5 年內故意分別再
    犯本件毀壞安全設備竊盜、非法由自動付款設備取財罪、攜
    帶兇器竊盜等有期徒刑以上之罪，均為累犯，應依刑法第47
    條第1項規定加重其刑。
三、科刑：
(一)、爰審酌被告2 人正值青壯，不思以己力賺取財物，竟竊取他
    人財物，被告劉玉章又侵占離本人所持有之物，且被告劉玉
    章竊取財物價值不低，被告2 人於本院審理時坦認一切犯行
    ，態度尚可等一切情狀，分別量處如主文所示之刑，並就被
    告劉玉章涉犯刑法第337 條侵占離本人持有之物罪部分諭知
    易服勞役之折算標準，再就被告劉玉章有期徒刑部分定其應
    執行之刑，以資懲儆。
(二)、至於扣案汽車鑰匙乙支，係被告劉智強竊取車號5592-PW 號
    小客車後自行換發之鑰匙，業經被告劉智強供述在卷（本院
    易字卷第72頁），非被告劉智強竊車時所用之物，本院無從
    為沒收之宣告。
乙、無罪部分：
一、公訴意旨略以：被告劉玉章、劉智強於99年3月25日晚上6時
    20分許至翌日凌晨5 時許間之某時，在新竹縣竹東鎮○○○
    路旁，共同基於意圖為自己不法所有之犯意聯絡，以不詳方
    式敲毀告訴人曾耀蜂管理使用之車號LO-8918 號自用小客車
    右前側車窗玻璃，並進而竊取車內財物（含車內之回數票 2
    張、第一銀行竹東分行存摺乙本、提款卡乙張及行車執照乙
    張），得手後，被告劉玉章、劉智強分乘車號FH2-371 號、
    FG9-133 號重型機車於99年3月26日凌晨5時許，一同前往新
    竹縣竹東鎮○○路第一銀行自動櫃員機，推由被告劉玉章持
    告訴人曾耀蜂遭竊之前述提款卡輸入密碼，使自動付款機辨
    識系統誤認係該提款卡本人而提領500元，兩人即朋分該500
    元花用，因認被告劉玉章、劉智強共同涉犯刑法第354 條之
    毀損器物、第320條第1項竊盜、第339條之2第1 項不正利用
    自動付款設備取財罪嫌等語。
二、按犯罪事實應依證據認定之，無證據不得認定犯罪事實。又
    不能證明被告犯罪者，應諭知無罪之判決，刑事訴訟法第15
    4條、第301條第1 項分別定有明文。又事實之認定，應憑證
    據，如未能發現相當證據，或證據不足以證明，自不能以推
    測或擬制之方法，為裁判基礎（最高法院40年臺上字第86號
    判例參照）；認定不利於被告之事實，須依積極證據，苟積
    極證據不足為不利於被告之事實認定時，即應為有利於被告
    之認定，更不必有何有利之證據（最高法院30 年上字第816
    號判例參照）；且認定犯罪事實，所憑之證據，無論直接或
    間接證據，其為訴訟上之證明，須於通常一般之人均不致有
    所懷疑，而得確信其為真實之程度者，始得據之為有罪之認
    定，倘其證明尚未達到此一程度，而有合理性懷疑之存在時
    ，即無從為有罪之認定（最高法院76年臺上字第4986號判例
    參照）。次按刑事訴訟法第161 條已於91年2月8日修正公布
    ，其第1 項規定：檢察官就被告犯罪事實，應負舉證責任，
    並指出證明之方法。因此，檢察官對於起訴之犯罪事實，應
    負提出證據及說服之實質舉證責任。倘其所提出之證據，不
    足為被告有罪之積極證明，或其指出證明之方法，無從說服
    法院以形成被告有罪之心證，基於無罪推定之原則，自應為
    被告無罪判決之諭知（最高法院92年臺上字第128 號判例參
    照）。
三、公訴人認被告劉玉章、劉智強共同涉犯刑法第354 條之毀損
    器物、第320條第1 項竊盜，另被告劉智強涉犯刑法第339條
    之2第1項非法由自動付款設備取財罪嫌等語，無非係以：(一)
    、被告劉玉章警詢及偵訊時有關持告訴人曾耀蜂之第一銀行
    提款卡提領500 元過程之供述；(二)、告訴人曾耀蜂警詢有關
    車輛遭敲毀玻璃及車內財物遭竊之指訴；(三)、監視器攝錄影
    像翻拍照片11張；(四)、新竹縣政府警察局竹東分局99年5 月
    10日竹縣東警字第0996001617號函暨所附查獲警員製作之偵
    查報告、告訴人所屬第一銀行帳戶交易明細、車號 LO-8919
    號自用小客車照片2張等為其論據。
四、就被告劉玉章、劉智強共同涉犯毀損、竊盜部分：
    告訴人曾耀蜂雖於警詢中指稱：我於99年3月26日6時許發現
    我停放在新竹縣竹東鎮中正里中山橋右側之車號LO-8919 號
    自小客車車窗遭人破壞，附近沒有監視器，也沒有懷疑的對
    象，我當時發現時是連續停放3 部自小客車均副駕駛座車窗
    玻璃遭擊破，車內財物被偷，我當時是停放在3 部車中間那
    一部，停放在我後面的那一部喜美轎車車主有來報案等語（
    99年度偵字第3332號卷第17頁、21頁），惟告訴人曾耀蜂並
    不知究係何人敲破其管理使用之車號LO-8919 號自小客車副
    駕駛座車窗且竊取財物，況該車因現場已破壞亦無採取指紋
    等情，有本院電話紀錄表乙紙在卷可參（本院易字卷第41頁
    ）。再者，被告劉玉章、劉智強遭移送涉嫌共同竊取當時與
    告訴人曾耀蜂所管理使用車號LO-8919 號自小客車一同停放
    在該新竹縣竹東鎮中山橋右側，副駕駛座車窗遭擊破之車號
    2250-XZ 自小客車部分，業經檢察官以99年度偵字第3332號
    為不起訴處分，有不起訴處分書乙份在卷足參（99年度偵字
    第3332號卷第98頁），是被告劉玉章雖事後有持告訴人曾耀
    蜂放置在車號LO-8919 號自小客車車內之第一銀行提款卡提
    領現金，惟此乃被告劉玉章另涉犯刑法第339條之2第1 項非
    法由自動付款設備取財罪，究難執此推論該車號LO-8919 號
    自小客車副駕駛座車窗係被告劉玉章、劉智強所毀損，並竊
    取財物。
五、就被告劉智強涉犯非法由自動付款設備取財罪部分：
(一)、同案被告劉玉章於警詢、偵查中均供稱被告劉智強不知其所
    持第一銀行提款卡係為告訴人曾耀蜂所有，復於本院審理時
    具結證稱：當天晚上11、12點到朋友陳榮發位在新竹縣竹東
    鎮○○路公園旁的家，後來要回去，在公園椅子下方撿到乙
    個提包，內有提款卡、密碼，之後就到竹東的凱旋電子遊藝
    場，打電玩輸光之後，在凱旋電子遊藝場遇到被告劉智強，
    被告劉智強說車子沒有錢可以加油，問我有沒有錢，我說我
    沒有錢，但是有一張提款卡，可以領錢借他，後來被告劉智
    強就跟我一起去領錢，我領錢時，被告劉智強在對面的7-11
    超商裡面，被告劉智強在我操作自動提款機時沒有在身邊，
    是我領完錢到對面的7-11超商找被告劉智強等語（本院易字
    卷第58至59頁、61頁），此與被告劉智強於警詢時供稱：我
    們是在99年3月26日上午6時左右騎機車前往竹東鎮○○路與
    東林路竹東第一銀行提領，我當時去超商買東西，被告劉玉
    章去提領等語（99年度偵字第3332號卷第13頁）相符。
(二)、再由監視錄影器翻拍之照片觀之，編號1至4照片（99年度偵
    字第3332號卷第24至25頁）顯示被告劉玉章、劉智強係分別
    各自騎乘機車前往新竹縣竹東鎮○○路第一銀行，被告劉玉
    章頭戴安全帽至提款機前方提款，另被告劉智強則進入長春
    路第一銀行斜前方之7-11便利超商購物，編號5 至10照片（
    99年度偵字第3332號卷第26至28頁）顯示被告劉玉章、劉智
    強先在長春路與大同路口交談後，被告劉玉章、劉智強又分
    別騎乘機車再至長春路第一銀行提款，被告劉玉章頭戴安全
    帽至提款機前提款，嗣後兩人分別騎乘機車離去等情，此與
    被告劉玉章於警詢時供稱：99年3月26日上午5時許，我騎我
    妹妹車號FH2-371 號機車至第一銀行竹東分行外面提款機提
    領，我和被告劉智強將機車停放在超商旁，當時我去提款，
    被告劉智強去超商買東西，第一次我沒有提領到金錢，然後
    我跟被告劉智強回去凱旋電子遊藝場，我想過一下再去提領
    ，然後同日上午6 時許我跟被告劉智強一起去竹東第一銀行
    ，我和被告劉智強將兩部機車停放在超商旁，我就自己過去
    提領，被告劉智強在車上等我等語相符（99年度偵字第3332
    號卷第8頁）。
(三)、公訴人雖認被告劉玉章提領2趟才能將錢領出，且提款花了5
    分鐘而認被告劉智強應可知悉被告劉玉章所持提款卡係他人
    所有，惟查：同案被告劉玉章於本院審理時證稱：剛開始不
    能領，我有跟被告劉智強講好像不能領，密碼改錯了還是怎
    樣，被告劉智強說如果沒有的話就算了，我就說再領看看等
    語（本院易字卷第60頁），另被告劉智強亦供稱：被告劉玉
    章提款的時間還好，未曾懷疑被告劉玉章不是使用自己的提
    款卡，跟被告劉玉章2 人沒煙錢的時候都會相互支援，都是
    1、2百元這種數目等語（本院易字卷第85頁），故不能據此
    臆測被告劉智強知悉同案被告劉玉章係持他人提款卡非法由
    自動付款設備取財之行為。
六、末按，檢察官就被告犯罪事實，應負舉證責任，並指出證明
    之方法，刑事訴訟法第161條第1項定有明文。因此，檢察官
    對於起訴之犯罪事實，應負提出證據及說服之實質舉證責任
    。倘檢察官所提出之證據，不足為被告有罪之積極證明，或
    其闡明之證明方法，無從說服法院以形成被告有罪之心證，
    基於無罪推定之原則，自應為被告無罪判決之諭知。參照前
    開論述，公訴人所提出之各項證據，均未達於通常一般人均
    不致於有所懷疑，而得確信為真實之程度，自不足以說服本
    院形成被告2人有罪之心證，更何況被告2人上開所辯各節，
    或信而有徵，或與常情相符，而非全然無據，或尚堪足採信
    。從而，公訴人所提出之各項證據及所闡明之證明方法，既
    無從說服本院以形成被告2 人有罪之心證，依「罪證有疑、
    利於被告」之證據法則，即不得遽為不利於被告2 人之認定
    。因之，本案關於被告2 人之積極證據既尚不足為不利於被
    告之認定，即應逕為有利於被告2 人之認定，更不必有何有
    利之證據。此外，本院復查無其他積極證據足資證明有何公
    訴人所指被告劉玉章、劉智強共同涉犯刑法第354 條毀損、
    同法第320條第1項竊盜；被告劉智強涉犯刑法第339條之2第
    1 項非法由自動付款設備取財之犯行，應認為被告劉玉章、
    劉智強此部分之犯罪尚屬不能證明，爰依法就此部分為被告
    劉玉章、劉智強無罪判決之諭知。
據上論斷，應依刑事訴訟法第299條第1項前段、第300條、第301
條第1項，刑法第321條第1項第2款、第3款、第337條、第339 條
之2第1項、第42條第3項前段、第47條第1項、第51條第5 款，刑
法施行法第1條之1第1項、第2項前段，判決如主文。
本案經檢察官黃惠欣到庭執行職務。
中    華    民    國    99    年    12    月    7     日
                  刑事第三庭  法  官  林惠君
以上正本證明與原本無異。
如不服本判決，應於收受本判決後10日內向本院提出上訴書狀。
上訴書狀應敘述具體理由，未敘述上訴理由者，應於上訴期間屆
滿後20日內補提理由書狀於本院（均須按他造當事人之人數附繕
本，並請勿「逕送上級法院」）。
中    華    民    國    99    年    12    月    7     日
                              書記官  蔣淑君
附錄本案論罪科刑法條：
刑法第321條第1項第2款、第3款
犯竊盜罪而有左列情形之一者，處 6 月以上、 5 年以下有期徒
刑：
二、毀越門扇、牆垣或其他安全設備而犯之者。
三、攜帶兇器而犯之者。
刑法第337條
意圖為自己或第三人不法之所有，而侵占遺失物、漂流物或其他
離本人所持有之物者，處 5 百元以下罰金。
第339條之2第1項
意圖為自己或第三人不法之所有，以不正方法由自動付款設備取
得他人之物者，處 3 年以下有期徒刑、拘役或 1 萬元以下罰金
。

司法院資訊處製作；財團法人民間司法改革基金會備份。
